臺灣桃園地方法院刑事判決　　　　　　　95年度訴字第2167號
公　訴　人　台灣桃園地方法院檢察署檢察官
被　　　告　乙○○
　　　　　　　　　　　之2號
　　　　　　　　　　（
指定辯護人　本院公設辯護人彭詩雯
上列被告因違反槍砲彈藥刀械管制條例案件，經檢察官提起公訴
（台灣桃園地方法院檢察署95年度偵字第7288號），本院判決如
下：
    主  文
乙○○未經許可，持有可發射子彈具有殺傷力之改造手槍，處有
期徒刑肆年肆月，併科罰金新臺幣貳拾萬元，罰金如易服勞役，
以新台幣壹貳仟元折算壹日，扣案如附表一（編號一之手槍壹把
及編號二之所餘子彈顆）及附表二所示之物，均沒收。
    事  實
一、乙○○明知具有殺傷力之改造手槍及子彈均係槍砲彈藥刀械
    管制條例所公告列管之物品，非經中央主管機關許可，不得
    持有，仍未經許可，自民國95年3 月8 日前之某時起，持有
    具殺傷力之仿WALTHER 廠PPK /S型半自動手槍所製造之槍枝
    換裝土造金屬槍管而成之改造手槍1 把（含其內彈匣1 個）
    及具殺傷力之土造子彈4 顆。嗣於95年3 月8 日下午3 時許
    ，乙○○將其所有之上開槍彈置放入其所有之藍色背包1 個
    ，攜帶至其友人甲○○承租位於桃園縣中壢市○○○街69號
    3 樓D 室住處內，其後因有事外出而將上開背包及槍彈留在
    上址。迄當日晚間7 時許，因當時遭通緝之甲○○外出購物
    ，而在住處前為埋伏員警查獲逮捕，嗣經甲○○同意，帶同
    員警至上址住處內搜索而查獲扣得該藍色背包及其內之前述
    槍彈（另當場查獲扣得仿BERETTA 廠84型半自動手槍所製造
    之槍枝換裝土造金屬槍管而成之改造手槍1 把含彈匣1 個及
    裝載其內之具殺傷力之土造子彈6 顆，然此並非乙○○持有
    ），並經甲○○告知係乙○○攜帶而來，始查知上情。
二、本案經桃園縣政府警察局中壢分局報告台灣桃園地方法院檢
    察署檢察官偵查起訴。
    理  由
一、訊據被告乙○○固坦認該裝有上開槍彈之藍色背包為其所有
    ，亦坦承確於上揭時間攜帶該藍色背包至甲○○上址住處，
    惟否認有何持有上開槍彈之犯行，辯稱：我帶該背包去找甲
    ○○時，背包裡只有我的證件還有將近新臺幣二十萬元之現
    金，當時只有甲○○和他女友在，我正在打電腦，後來甲○
    ○有事下樓，旋突然有2 個自稱警察之男子押著甲○○上樓
    ，並搜我和甲○○女友的身體，之後就叫我們離開，留下甲
    ○○，我下樓後才想到背包放在樓上未帶走，本要上樓去拿
    ，但想回去也許會惹出麻煩，便打消此舉，該背包裡並沒有
    置放任何槍彈，扣案之槍彈亦非我持有等語。經查：
  (一)本案係員警陳彥霖及林瑞雄因埋伏逮捕斯時正遭通緝之甲○
    ○後，經甲○○同意至伊住處內搜索，始在該處查獲扣得2
    把手槍暨其內彈匣及子彈共10顆。其中一把外觀為銀色槍身
    、咖啡色握把之手槍（含彈匣1 個，其內有4 顆子彈，槍枝
    管制編號為0000000000號），經鑑定係由仿WALTHER 廠PPK/
    S 廠84型半自動手槍製造之槍枝換裝土造金屬槍管而成之改
    造手槍，機械性能良好，可擊發適用子彈，認具殺傷力。另
    一把外觀為全黑色之手槍（含彈匣1 個，其內有6 顆子彈，
    槍枝管制編號為0000000000號），經鑑定係由仿BERETTA 廠
    84型半自動手槍製造之槍枝換裝土造金屬槍管而成之改造手
    槍，機械性能良好，可擊發適用子彈，認具殺傷力。而上揭
    2 把槍枝內含之子彈共10顆，均為直徑約7.9 釐米金屬彈頭
    之土造子彈，均可擊發，認具殺傷力。上情則有內政部警政
    署刑事警察局95年4 月18日刑鑑字第0950042149號槍彈鑑定
    書1 紙所載可查，固堪認定。
  (二)至搜索及查獲之過程，據證人即查獲員警陳彥霖到庭證稱：
    「我先在查獲地點1 樓查獲甲○○是通緝犯，然後我就經過
    他的同意，到他承租的套房內實施附帶搜索，搜索的過程中
    ，只有被告一個人在屋內，沒有其他人在屋內，我在進入套
    房之前，也就是套房門口，先打電話給同事請他們準備攝影
    機，我進入套房之後，就實施搜索，在屋內到處搜索，後來
    找到1 個包包，裡面有2 把槍，一些證件。... （你帶甲○
    ○進去他的家裡，一直到你帶他離開，這過程有多久？）約
    半個小時。（在你們於甲○○套房執行搜索時，有幾個人在
    場？）我與林瑞雄及另外兩位同事。... 我們先將他（甲○
    ○）上銬，搜到哪就拿給他看問他這是不是他的，或問他是
    誰的。（這半小時內，你們真正動手搜的過程約多久？）20
    分鐘左右。... （如果當天在甲○○的住處發現有其他人在
    的話，照你們要求的程序，應該會怎麼做？）要求出示證件
    、盤查身分，因為住處是甲○○的，我們會懷疑他也是共犯
    ，我們會整個套房搜查完，確認沒有問題才會讓他們走。..
    .（3 月8 日那天上樓之後，是什麼事情讓你或你的同事決
    定要請樓下的警員帶攝影機上樓？）因為之前知道甲○○被
    通緝，而且線報說他也是藥頭，所以我們預想他的住處會有
    大量的違禁品，所以抓他就想說要經他同意帶他進去看看。
    ... （在現場意外發現有槍，此時甲○○的反應如何或有無
    交代來源？）他說不是他的... 我問他槍是誰的，他沒有回
    答。... （是否有試撥乙○○的電話？）有，這是後來回派
    出所才撥的... 因為他（甲○○）說乙○○去買便當，我想
    說打電話給他，他搞不好還不知道甲○○被抓，看他會不會
    回來... （甲○○）好像說跟甲○○的女朋友去。（甲○○
    撥打乙○○電話有無成功或有無人接聽？）沒有辦法確定，
    就是沒有辦法聯絡到乙○○。... （你們是進入甲○○的家
    裡先查看，沒有動手搜，等同事帶攝影機來才開始搜，還是
    上去就開始搜了？）上去就開始搜了。... （是先找到袋子
    ，發現裡面有槍，才通知同事帶攝影機過來？）不是，是先
    看到桌上有毒品，後來才叫同事帶攝影機過來... 我記得看
    到桌上有放吸食器以後才叫同事上來，準備要開始大搜特搜
    了... 不過在攝影機進來之前我們還有東看西看，只不過沒
    有大翻。（裝有槍的包包是在攝影機進來拍之後，才有打開
    來看有沒有東西？）對，那個包包不起眼，本來沒有注意看
    ，都以為他藏櫃子裡面」等語（本院卷第164 頁至第171 頁
    ）。嗣於本院96年9 月13日審判中亦先證稱：「我們先看到
    毒品，才請同事帶攝影機過來，當時還沒有看到槍，等到同
    事帶攝影機過來開始拍攝，我們才開始大翻，才找到槍。（
    你們翻給地檢署或法院的蒐證光碟，是否為蒐證的全部過程
    ？）是攝影機進來之後就開始拍攝的過程。... （那個被告
    的包包是誰打開的？）我打開的。（所謂打開是打開包包的
    拉鍊嗎？）是。（所以代表在你們還沒有蒐包包之前，包包
    的拉鍊是拉上的？）是，開口是緊閉的。（打開之後，看到
    裡面都是槍嗎？）肉眼可以看得到。（你的意思是說，把包
    包的開口一打開，不需要把東西先拿出來，就可以直接看到
    槍？）是... 兩把槍。... （在包包的那個槍有沒有用其他
    東西包裝？）沒有。（有沒有印象中，在搜索的現場，在床
    上有一個白色的袋子？）我不記得... 沒有印象」（本院卷
    第232 頁至第236 頁）。證人即另一位在場之員警林瑞雄亦
    證稱：「（本案係）我與陳彥霖兩個人抓到甲○○，後面是
    我要搜索的時候請同事來支援... 因為我們有線報說范楊雙
    在那邊，而他當時被通緝... （你們當初要去查甲○○的時
    候，有沒有線報說他可能涉嫌持有槍枝？）沒有。... （你
    們以往抓通緝犯的時候，抓到了，要搜索，這種情形，是否
    都會請同仁帶攝影機來攝影？）是。... （所以你們經甲○
    ○的同意想進一步搜索的時候，才通知你們同仁帶攝影機過
    來，想要在進行搜索的時候做拍攝的動作？）是。（你是否
    還有印象，剛帶甲○○進入他的房間時，屋裡面有無其他人
    在？）都沒有人。... 我們是有稍微看一下，但是等到攝影
    機過來才搜。... 就只有看看桌上、看看床上有沒有東西。
    ... 我記得有看到毒品。（有沒有看到後來找到槍枝的包包
    ？）我沒有注意到那個包包。（是在什麼時候才注意到那個
    包包的存在？）開始搜的時候。（開始搜的時候，攝影機也
    在拍了嗎？）攝影機已經到了。... （那個包包是誰先發現
    的？）我不知道。（槍是誰取出來的？）應該是陳彥霖。..
    . （對包包內槍枝陳放狀況是否記得？）我記得兩把都放在
    裡面。（有無另外包裝？）應該是沒有。... 我記得包包一
    打開就可以看到裡面有兩把槍，那個包包不大。... 就是一
    般的包包。... 打開就可以看得到（槍枝）。... （有沒有
    先搜，看到槍，再把槍丟到包包裡面去，之後再開始拍攝？
    ）沒有。... （東西搜到之後有無讓甲○○確認？）有...
    打開給甲○○看，看到有槍之後，再把槍及其他東西拿出來
    給他看，問他是誰的。... （依你的印象，陳彥霖發現包包
    裡面有槍的時候，那個包包已經被陳彥霖搜過了嗎？）應該
    是他有看到槍的時候就講，我就過去看。... 我不知道他之
    前有無翻動過，但他說有槍我就過去看」（本院卷第220 頁
    至第227 頁）。依陳彥霖及林瑞雄之證述，渠2 人逮捕甲○
    ○並至伊住處內時，甲○○住處內並無他人，且斯時員警僅
    以目視掃描屋內是否有異狀，並未動手翻查各項物品，直至
    員警發現桌上置放疑似毒品及吸食器具，始通知同僚攜帶攝
    影機前來支援，並至開始攝影之後，陳彥霖及林瑞雄始開始
    動手翻查搜索，嗣由陳彥霖打開置放於床尾處藍色背包之拉
    鍊後，一望即在其內發現「2 把」無任何包裝掩飾之手槍，
    且經當場訊問甲○○該物品何人所有，經答以係被告乙○○
    攜來置放者，惟以電話聯絡被告，均無法取得聯繫。
  (三)另證人甲○○到庭亦證稱：我在95年3 月8 日傍晚左右，被
    告曾帶著扣案的包包及3 個便當來我住處找我聊天，以及一
    起施用毒品，被告到我家後，把該包包放在我家門口進來左
    側靠近床腳處（即床尾處），當時還有我女友謝玉環在，後
    來被告跟我女友謝玉環先一起出去買針筒，過了約一個小時
    ，被告及謝玉環還未回來，我則下樓買飲料，詎料即遭警方
    逮捕，又遭警方帶同上樓返回住處內搜索，上樓進屋後約1
    至2 分鐘左右，警方便通知同事帶攝影機上來，後來隔了約
    2 至3 分鐘，帶著攝影機的員警亦上樓進門，此間先到我家
    的兩名員警東看西看，叫我自己把毒品交出來，警方在我家
    實際執行搜索約10餘分鐘，後來員警在該被告攜來之包包內
    查到扣案之槍支兩把以及子彈，員警問我是誰的，因為該包
    包是被告背來的，我便說是被告的。後來我也跟警方講被告
    的電話，但一直連絡不上，該二把槍枝是在帶攝影機的員警
    上樓進門開始搜索開始拍攝之後才發現的等語（本院卷第
    135 頁至第147 頁、第162 頁）。並證稱：該2 把槍枝都是
    在被告攜來的包包裡面發現的，我下樓買飲料之時，家中也
    已經沒有任何人在，我一下樓就被逮捕，警方進入我住處搜
    索時，現場只有我和警方在，沒有其他人在。警方進來時有
    先稍微看一下，還沒有開始搜索，便先要求支援，後來就有
    人帶攝影機上來，開始拍攝之後，才在該包包內搜到該二把
    槍枝及子彈。被告當天來我家時，除了帶該包包外，別無攜
    帶其他東西，被告在我家停留期間，只有從該包包內拿出一
    小包毒品來打，並沒有從包包內拿出其他東西放在我的桌上
    或床上，但我沒有仔細看該包包拉鍊關合的情形，也沒有看
    到裡面盛裝物品的情形，但該包包不會很鼓。後來因警方開
    始搜索之後，因警方問我包包是誰的，我說是被告的，警方
    才打開該背包來看等語（本院卷第216 頁至第219 頁）。姑
    不論在甲○○被警方逮捕之前，被告是否確因已先與甲○○
    之女友為購買施打毒品器具而共同出門，然依甲○○上揭證
    述，伊帶同警方上樓搜索之時，家中並無他人，且警方一開
    始還沒動手搜，只是先「東看西看」，之後才請同事帶攝影
    機上來，並至「開始」攝影之後，才在由被告攜來置放於床
    尾處藍色背包內，同時搜得「2 把」手槍，該2 把手槍係開
    始攝影之後才由員警動手搜得。而甲○○此部份證述與上揭
    員警陳彥霖及林瑞雄之證詞尚屬相符。
  (四)然據本院於96年6 月6 日當庭勘驗員警陳彥霖及林瑞雄實施
    搜索之攝影光碟所示：「畫面一開始是一個套房，裡面已經
    站著2 位男子（按均為警員），另有1 名男子蹲在地上，在
    房間內部站著的該名男子手持DV，正在做調整DV的姿勢，顯
    然已經開始進行搜索一段時間。接下來在24秒時，畫面有中
    斷，再行錄影的情形。進行到1 分鐘時，畫面帶到在套房內
    床舖的尾部的地板上，放置1 個深色的袋子，裡面有銀色反
    光的物品，畫面進行至1 分35秒時，有1 名男子（按係警員
    ）手持1 個皮夾，其中置放「乙○○」的身分證和健保卡供
    攝影機拍攝，出現1 名男子（按係警員）的聲音，說『乙○
    ○』三個字，之後就沒有繼續出聲，接下來1 名男子手持手
    電筒，照射包包內部，以供拍攝，包包內部有1 把銀色手槍
    、咖啡色握把外觀的物品，下方有1 咖啡色類似握把的物品
    及一些雜物。2 分35秒時，另1 名男子將置於床舖上的白色
    紙袋內物品倒出，其中有1 個塑膠袋，倒出1 塊布，將布打
    開後，其中包裹著1 把黑色手槍外觀的物品。3 分18秒1 名
    男子將該黑色手槍之彈匣取出，彈匣內有子彈。4 分18秒時
    ，警方令1 名身穿灰色衣服之男子（即甲○○）手指著該把
    黑色手槍及彈匣供警方拍攝。4 分42秒畫面帶到套房裡面小
    桌子上面擺有2 個紙飯盒，1 盤保鮮膜尚未拆開的菜，及1
    支針筒、3 包以夾鏈袋裝的白粉，還有1 個空夾鏈袋。畫面
    於6 分34秒結束」。嗣本院於96年9 月13日審判中再次當庭
    勘驗，勘驗結果除如同上述勘驗結果外，並補充：「播放時
    間第43秒時，畫面顯示靠近面對床頭右側床沿之中間部位，
    放置一個白色紙袋。1 分4 秒時，林瑞雄開始檢視該白色紙
    袋，1 分7 秒，林瑞雄將白色紙袋內的物品倒出，手指向另
    外一邊，並說那邊袋子裡面也有一個，之後畫面就順著林瑞
    雄手指的位置，帶到床腳邊的一個藍色包包，該藍色包包之
    袋口已經打開，自該包包的袋口往裡面看，可以看到一支咖
    啡色槍柄，銀色槍身的手槍。2 分48秒，林瑞雄開始檢視放
    置床上之白色紙袋內的物品，2 分59秒，白色紙袋內的物品
    被倒出，有倒出來一個裡面裝有物品的透明塑膠袋，透明塑
    膠袋內取出一個以一面是藍色一面是紅色之布所包裹的物品
    ，此時塑膠袋內還有其他物品，打開該條布，裡面有一支黑
    色的手槍，卸下彈匣，彈匣內有子彈，該白色紙袋內仍有物
    品未倒出，林瑞雄叫甲○○過來，指著在床上搜到的那把槍
    。之後，畫面就帶到桌上的毒品及屋內各處。5 分58秒，畫
    面回到床上的紙袋，林瑞雄將一個鐵盒蓋置入該白色紙袋內
    ，之後林瑞雄將該鐵盒蓋及白色紙袋帶走，從袋子裡面倒出
    裝有物品的該透明塑膠袋仍放置在床上，並未帶走。6 分時
    ，出現一個聲音，不知何人說「第二把是在角落這邊找到的
    」，以上均有本院勘驗筆錄2 份所載可證，且經證人陳彥霖
    當庭證稱：該「第二把是在角落這邊找到的」一語係我所說
    （本院卷第241 頁）。綜此畫面經過，可見搜索過程係先由
    林瑞雄檢視置放床上之「白色紙袋」後，林瑞雄即以手指向
    床尾位置，並稱「那邊也有一個」，畫面旋即帶至床尾而至
    被告攜來之藍色背包處，而該背包拉鍊已經拉開，除明顯見
    得被告之皮夾外，亦可見得該銀白色槍身咖啡色握把之槍枝
    1 把，爾後再經林瑞雄倒出該白色紙袋內之透明塑膠袋1 只
    及布1 塊，而該塊布經打開後，再發現其內包裹外觀係黑色
    之槍枝1 把，至畫面結束前始再經員警陳彥霖稱：「第二把
    （即該黑色槍枝）是在角落這邊找到的」，可見本案扣得之
    2 把槍彈，其中1 把外觀黑色之槍枝係由一塊布包裹隱藏，
    該塊布則另以一透明塑膠袋包起，並藏放在一白色紙袋內，
    而該白色紙袋則係在甲○○住處床上右側床沿中間位置所發
    現；另一把銀白色槍身咖啡色握把之槍枝則係自床尾側被告
    置放之藍色背包內所扣得，而非如上揭各證人所言，均自被
    告之背包內發現。另自員警林瑞雄在床上發現之該白色紙袋
    內倒出裝有包裹該黑色手槍之該只透明塑膠袋觀之，該塑膠
    袋內尚裝有其他物品，然該只透明塑膠袋及其內其他物品於
    搜索過程結束時，竟仍置於床上未予扣案；另參諸自林瑞雄
    及陳彥霖於攝影時分別稱「那邊也有一個」、「第二把是在
    角落這邊找到的」等語，可確知在開始攝影之前，在場之員
    警林瑞雄及陳彥霖已先行實施搜索，並已搜得該2 把槍枝，
    爾後始通知同僚持攝影機前來拍攝，絕非如上揭證人所言，
    係在攝影機開始拍攝之後，林瑞雄及陳彥霖始開始實施搜索
    ，之後才查獲該2 把槍枝，以上各情均堪認定。是可見上揭
    各證人證述內容，與真實之搜索過程顯有部份出入。
  (五)嗣經本院當庭撥放上揭搜索過程之攝影畫面，並訊問證人陳
    彥霖及林瑞雄何以與渠2 人所述過程不符，經陳彥霖證稱：
    「（剛剛所看到的拍攝畫面，是你們整個搜索的過程嗎？）
    是。（為什麼畫面帶到該藍色包包時，該藍色包包的袋口已
    經打開了？）怎麼是這樣，是我記錯了。... 其實我們是已
    經先聯絡同事帶攝影機過來了。（是不是代表在攝影機來之
    前，你們就已經先發現那把槍了？）是。... 藍色包包裡面
    那一把。（你發現那把槍的時候，袋口是開的還是關的？）
    我忘記了，但那包包是我發現的沒錯。（但攝影畫面顯示是
    開的？）我記得有先搜到槍。（是不是你們已經聯絡同事帶
    攝影機，但在帶攝影機的同事還沒有到之前，你們就已經開
    始搜了，並且發現包包裡面的那把槍？）是。（床上的白色
    紙袋怎麼回事？）我記不起來，因為我沒有碰那個紙袋。
    ... 我忘記怎麼把白色紙袋搜出來。，　（你剛剛一直強調
    你打開包包就看到槍，依照畫面顯示，白色紙袋的體積與包
    包的內容量，那個白色紙袋裝得進那個藍色包包嗎？）裝不
    進去。（那個白色紙袋是你從藍色包包裡面拿出來的嗎？）
    確定不是，是在角落。... （這代表當天你們的搜索過程，
    兩把槍是在不同的地方找到的，不然你怎麼會說第二把是在
    角落找到的？）要問林瑞雄，因為我知道林瑞雄在角落有發
    現一把。（是否代表當天你們扣到的兩支槍是在不同的地方
    找到的？）是。（你所謂的『角落』是指哪裡？）指的是床
    上那一把。... 面對床頭的右邊。... 床角。（你確定包包
    裡面那把槍是你搜出來的？）我確定。（但是床上白色紙袋
    內那把槍是不是你先發現的？）不確定，應該不是。... （
    為何在甲○○的筆錄內寫兩把槍都是在包包裡面發現的？）
    我們回去警察局有跟甲○○溝通，問他說槍是誰的，他說都
    是被告帶來的。（為何你不照實寫？）因為白色紙袋沒有扣
    案，有扣案才能寫。（為什麼不扣案就亂寫，這樣可能會誣
    陷別人你知道嗎？）（證人陳彥霖點頭）」等語（本院卷第
    239 頁至第246 頁）。證人林瑞雄則證稱：「（那個白色紙
    袋從畫面上來看是你先接觸到的，怎麼會有那個白色紙袋在
    床上？）應該是有人把它拿出來。... 是我們警察同仁把他
    拿出來的。（從什麼地方拿出來？）應該是從角落。... 按
    照那個畫面的情形，應該是指床頭右側的角落。（依照你們
    執勤的方式，你們搜到東西因為還要拍照存證，你們假如要
    暫放的話，是就近放在附近，還是會放在南轅北轍的地方？
    ）就近放。（這樣子的話，床上的白色紙袋，會是從放在床
    腳地上的藍色包包裡面拿出來的嗎？）不會，因為（藍色包
    包）也裝不下了。... （自畫面顯示，是否是先發現東西，
    甚至已經改變東西原本的位置，之後再找人來拍？）是。..
    . （白色紙袋與鐵盒為何沒有扣案？）這是我辦案的瑕疵」
    （本院卷第242 頁至第245 頁）。以陳彥霖及林瑞雄此部份
    證述與上揭搜索畫面相互勾稽，可見實際之搜索經過應為：
    員警陳彥霖及林瑞雄逮捕甲○○並將之帶往樓上房間後，隨
    即動手展開搜索翻查屋內物品，並分別由陳彥霖將置於床尾
    地上之被告攜來之藍色背包之拉鍊拉開後，在其內搜得一把
    銀白色槍身、咖啡色握把之手槍，另由林瑞雄將置於靠近床
    頭右側之白色紙袋內之物品倒出，而於其內搜得由一塊布包
    裹之另一把黑色手槍，爾後陳、林二人因見獵心喜，為故意
    製造搜索過程全程錄影之假象，遂將上揭槍枝及各項倒出物
    品草率裝回試圖回復原狀，再通知同僚攜帶攝影機前來，並
    重覆上揭搜索發現槍枝之過程以供拍攝，然離開現場時竟未
    將裝有該把全黑色手槍之「白色紙袋」、「透明塑膠袋」等
    物併予扣案，反將該全黑色手槍與另置於床尾地面之被告之
    背包及其內之銀白色槍身手槍，混雜扣押於一處。嗣陳、林
    二位員警將甲○○帶回警局製作警詢筆錄時，亦未注意上揭
    扣押過程之瑕疵，且因該裝有該全黑色手槍之「白色紙袋」
    及「透明塑膠袋」並未扣案，又經甲○○於警詢中供稱：「
    該兩把改造手槍均放在一個藍色斜背包包內... 該藍色包包
    是大象（即被告乙○○）所有，包包內物品也是大象所有，
    經我當場指認該包包內身分證件確實就是我所稱之大象（乙
    ○○）... 在警方查獲我前30分鐘到我家中找我，並把該藍
    色包包放在我家中，警方前往我承租住處搜索時大象剛好出
    門買東西」等語（同上偵卷第11頁至第12頁），而將錯就錯
    ，直接認定該全黑色手槍及銀白色槍身之手槍均係自被告攜
    來之背包內扣得，且陳彥霖及林瑞雄2 人更因時間經過已久
    ，將此種錯誤印象內化為自己記憶，而為前揭與實際搜索扣
    押經過顯有出入之錯誤證述，非經本院當庭勘驗渠2 人自行
    拍攝之搜索過程錄影，否則不能喚醒渠2 人些許記憶而承認
    搜索過程之瑕疵。然依上揭錄影畫面所示，該自床尾附近扣
    得之藍色背包，其內雖仍有空隙，但絕容不下另一在床頭附
    近發現之裝有全黑色手槍及其他不明物品之白色紙袋，可知
    被告攜來該藍色背包時，該背包內絕無另裝載該白色紙袋之
    可能。再據陳彥霖及林瑞雄二人上揭證述，該二把槍枝係分
    別在該藍色背包內及白色紙袋內發現，且雖係先搜到槍枝再
    裝回後等同事來拍，但依照渠等執勤之方式，搜到東西後假
    如需要暫放，會「就近放」，不會亂放等語，可見雖陳、林
    二位員警係先動手搜得槍枝，並為製造搜索過程全程攝影之
    假象，始將搜得之槍枝放回原來搜得之位置，然可資確定者
    ，厥為該銀白色槍身咖啡色握把之手槍，原即藏放於被告攜
    來置放於床尾地板上之藍色背包內；另一把黑色手槍亦原係
    置放於甲○○住處床上床頭附近之白色紙袋內，並以布及透
    明塑膠袋包裹藏匿，此正為該二把手槍於員警動手搜索前之
    置放狀態，至堪認定。
  (六)被告雖辯稱不知為何其攜來之藍色背包內竟會藏放上揭銀白
    色槍身咖啡色握把之手槍，辯護人亦稱該槍枝確有可能係員
    警為栽贓而移花接木置入被告之藍色背包內等語，惟查，就
    警方辦案績效之角度而言，查獲槍枝之數量多寡或許會對警
    方產生辦案誘因，至所查獲之二把槍枝究係被告乙○○持有
    或甲○○持有，抑或兩人分別持有，對員警破案績效而言不
    生何等有利影響。亦即，倘該二把槍枝原本均為甲○○持有
    ，陳、林二位員警盡可如實偵辦，絕無必要將此二把槍枝中
    之其中一把，栽贓為被告持有，此舉非但對員警無利可圖，
    更徒增將來遭查獲公務員利用職務機會犯罪之高度風險，是
    可見陳彥霖及林瑞雄二位員警主觀上應無此栽槍陷害被告之
    誘因，更無此必要。參諸上揭於搜索現場之錄影畫面：「1
    分7 秒，林瑞雄將白色紙袋內的物品倒出，手指向另外一邊
    ，並說那邊袋子裡面也有一個」，嗣於6 分左右，陳彥霖又
    稱「第二把是在角落這邊找到的」等語，依此林瑞雄、陳彥
    霖二位員警於搜索現場遭側錄之不經意且極其自然之對話及
    動作，可見陳、林二位員警雖確有製造搜索過程全程攝影此
    一假象之行為，然該二把槍枝確係分別在被告攜來之藍色背
    包內、及甲○○住處床上之白色紙袋內扣得。更罔論甲○○
    於警詢中雖亦陳稱該二把槍枝均係置放於被告背包內而均由
    被告攜來，然警方最終仍將甲○○以亦涉嫌持有槍彈罪移送
    檢察官處理，縱然甲○○嗣經檢察官處分不起訴，然倘陳彥
    霖、林瑞雄二人初始確有意惡意栽贓被告，盡可於被告不在
    之搜索現場，當著甲○○之面前，將二把槍枝全數置放入被
    告攜來之藍色背包內，再於攝影時自該藍色背包內取出，何
    需僅栽一把槍予被告，徒留槍枝係分屬二處搜扣而得之影、
    音紀錄致有自曝敗行之虞之必要，尤寧有將目擊全程過程，
    因之，倘其間存有不法，則顯然握有陳、林二員把柄之甲○
    ○亦以涉嫌持有槍彈罪而移送檢察官處理之可能。是可見在
    被告背包內置放之銀白色槍身、咖啡色握把之槍枝，並非員
    警惡意栽贓而來，僅因員警執行搜索扣押之草率過程，而誤
    認該二把槍枝均係置放於該被告之藍色背包內，至堪認定。
    另被告雖辯稱員警上樓搜索時其與甲○○女友均在場，嗣經
    員警盤查其二人身分無誤後便讓其二人先離開等語。惟查，
    被告於審判中亦供稱：警方盤查時都沒有看我的身分證件等
    語（本院卷第170 頁）。然員警既係因逮捕斯時遭通緝之范
    楊雙後，因判斷斯時「情形急迫」且有搜索必要，始在經范
    楊雙同意後上樓實施搜索，且一經上樓即經員警發現桌上置
    放有疑似置放毒品之夾鏈袋、針筒等物品，此均如前述，是
    姑且不論斯時被告是否正在吸食毒品或從事其他犯罪行為，
    依員警一般值勤方式及陳、林二人上揭證詞，員警必會要求
    被告出示身分證件並詳查以確定身分，何有可能從未確定被
    告身分，即輕易任由身處通緝犯甲○○家中、並被疑似毒品
    施用器具環伺之被告離開下樓。況依上揭攝影畫面所示及被
    告供述，置放被告身分證件之皮夾係放置於本案之藍色背包
    內，而該藍色背包一經打開拉鏈即可望知其內置放之本案手
    槍1 把，倘被告斯時確有自該藍色背包內取出皮夾拿出身分
    證供員警核對身分，此時該背包內之槍枝必然曝光，員警又
    何有可能在尚未確認槍枝誰屬之情形下，任令被告恣意離開
    。可見被告辯稱搜索當時其在場，係員警讓其離開的，且後
    來又發現原先置於背包內之現金約二十萬元不翼而飛云云，
    顯係為模糊焦點及為卸責而捏造之謊言，毫無足採。而依前
    所述，甲○○係下樓後在毫無預警之情形下為警逮捕，旋帶
    同警方上樓實施搜索，參諸上揭搜索過程錄影，甲○○住處
    桌上仍存放有夾鏈袋、針筒等吸食毒品之物品，可見甲○○
    斯時並無預見將遭警方搜索之可能，自無預先更動家中擺設
    、甚至將原非屬被告所有之違禁物品預先置入被告攜來之背
    包內之必要，亦即員警實施搜索當時，甲○○住處內各項物
    品之擺設並無異動。是該把銀白色槍身、咖啡色握把之仿
    WALT HER廠PPK/S 廠84型半自動手槍之改造手槍既係在被告
    攜來之藍色背包內扣得，顯然係由被告於當日下午前往甲○
    ○住處之前，置放入其背包內一併攜往而來，即該把槍枝及
    其內子彈4 顆係被告持有，至堪認定。至另一把置放於甲○
    ○住處床上白色紙袋暨其內藏放之仿BERETTA 廠84型半自動
    手槍之改造手槍係何人所有乙節，則經本院當庭勘驗搜索光
    碟後，訊問證人甲○○該白色紙袋何人所有，據甲○○答稱
    「我不知道，不是我的」等語；嗣又改稱：「被告的... 是
    被告帶過來的... 手提過來的... 那把槍是我跟他借的...
    來我家前一天我跟他借的。.. . （ 那個白色紙袋誰的？）
    被告的」等語（見本院卷第246 頁至第247 頁）。惟不論何
    者，均與甲○○先前證稱：被告當天來我家時，除了帶該藍
    色背包外，別無攜帶其他東西，被告在我家停留期間，只有
    從該背包內拿出一小包毒品來打，並沒有從背包內拿出其他
    東西放在我的桌上或床上等語，迥不相同。且縱如甲○○所
    言，該把BERETTA 廠84型半自動手槍之改造手槍係伊向被告
    商借，而由被告置放在該白色紙袋內攜帶而來，然被告既已
    攜帶該只設有拉鍊之藍色背包，且尚足夠裝載該把BERETTA
    廠84 型 半自動手槍之改造手槍，則被告盡可將此二把手槍
    全予置放於該藍色背包內，並將拉鍊拉上，以此隱蔽方式攜
    往甲○○住處即可，為何捨此不為，竟將其中一把手槍放在
    一只毫無封口設計之白色紙袋內，並以手提此一近乎暴露在
    外之方式，任令該把手槍處於隨時遭人查獲此一高度風險下
    ，此實違背常理，迥難採信。甲○○上揭證詞顯然係因伊見
    搜索當時之攝影畫面，顯示該仿BERETTA 廠84型半自動手槍
    之改造手槍係自該白色紙袋內搜出，而非自被告攜來之藍色
    背包內扣得此一鐵證後，為求圓謊且求脫免己身所涉持有槍
    彈之罪責始捏造而來。實則該把仿BERETTA 廠84型半自動手
    槍之改造手槍及所包裹之布與藏放之透明塑膠袋及白色紙袋
    ，均係原置放於甲○○住處之床頭附近，而非由被告攜往，
    亦足見此把手槍及其內子彈係由甲○○持有，而非被告持有
    ，均堪認定。
  (七)綜前各節，本案扣得之仿WALTHER 廠PPK/S 廠84型半自動手
    槍製造之槍枝換裝土造金屬槍管而成之改造手槍1 把，及其
    內彈匣裝載之子彈4 顆，係被告持有，而於95年3 月8 日下
    午以扣案之藍色背包裝載後攜往甲○○住處內置放；另一把
    仿BERETTA 廠84型半自動手槍之改造手槍及其內彈匣裝載之
    子彈6 顆，則非被告持有，而係甲○○持有，當堪認定。是
    被告持有具殺傷力之改造槍彈等犯行，事證明確，洵堪認定
    ，所辯核屬卸責之詞，不足採信，應依法論科。
四、查被告行為後，刑法及刑法施行法部分條文經修正公布，並
    均於95年7 月1 日施行。修正後刑法第2 條第1 項之規定，
    係規範行為後法律變更所生新舊法律比較適用之準據法，於
    修正後刑法施行後，應適用修正後刑法第2 條第1 項規定之
    「從舊從輕」之原則為比較；修正後刑法第2 條第2 項，則
    為同條第1 項之特別規定，於修正後刑法施行後，關於非拘
    束人身自由之保安處分，應依修正後刑法第2 條第2 項之規
    定，適用裁判時之法律。又修正後刑法第35條，乃刑之重輕
    之法定次序與標準，應適用裁判時之修正後刑法第35條之規
    定。修正後刑法第2 條第1 項係採「從舊從輕」原則，適用
    最有利於行為人之法律。既曰法律，自較刑之範圍為廣；除
    法律有特別規定者（如修正後刑法第2 條第2 項非拘束人身
    自由之保安處分適用裁判時法，修正後刑法施行法第9條 之
    3 規定之情形），應依其規定；或事關執行之緩刑之宣告，
    或犯罪在刑法修正施行前，自首在刑法施行後之自首部分，
    或程序之規定（程序從新，如刑法第40條沒收宣告之程序規
    定），應適用裁判時之修正後刑法之規定外；依修正後刑法
    第2 條第1 項比較時，應就罪刑有關之共犯、未遂犯、連續
    犯、牽連犯、結合犯以及累犯加重、自首減輕暨其他法定加
    減原因（如身分加減）與加減例等一切情形，綜其全部之結
    果而為比較後，予以整體適用，不能割裂而分別適用有利益
    之條文。關於易科罰金之折算標準、易服勞役之折算標準及
    期限、罰金與死刑是否併予執行、多數有期徒刑定應執行之
    刑時之最高刑期之限制等之修正，事涉行為人易刑折算標準
    金額之多寡與期限之長短及定執行刑時能否就罰金刑併予執
    行或有期徒刑定應執行之刑時最高度之限制，亦均屬依修正
    後刑法第二條第一項所應比較適用法律之範圍。拘束人身自
    由之保安處分，並非屬修正後刑法第2 條第2 項規定應適用
    裁判時法之範圍，除有特別規定者外，亦屬應依修正後刑法
    第2 條第1 項比較適用之法律；從刑附屬於主刑，除法律有
    特別規定者外，依主刑所適用之法律（以上參考最高法院95
    年5 月23日刑事庭第8 次會議決議及最高法院24年上字第
    4634號、24年上字第5292號、27年上字第2615號、29年上字
    第525 號判例）。其次，法律有變更而須為新、舊法之比較
    以定其適用之目的，厥為保障行為人之既有法律地位不致因
    法律之修正而惡化或受到更不利益之結果並兼謀行為人之利
    益，此為最高之價值，非必斤斤於法律體系適用之完整性，
    況或基於法規之性質，如程序性之法律、事涉執行之緩刑規
    定，依法理係均應適用新法，或因法律另有規定，如修正後
    刑法第2 條第2 項規定「非拘束人身自由之保安處分係適用
    裁判時之法律」，修正後刑法施行法第3 條之1 第2 項規定
    「於九十四年一月七日刑法修正施行前犯併合處罰數罪中之
    一罪，且該數罪均符合第四十一條第一項得易科罰金之規定
    者，適用九十年一月四日修正之刑法第四十一條第二項規定
    」，即有此情形係一律適用行為時法之舊法，由是可見遇有
    法律修正而須選擇適用新法或舊法時，須依法規之性質或視
    法律之規定各自決之，不受其他法規如何適用之羈絆，在選
    法適用時，本即寓有可據個別之特性而割裂分別適用新法或
    舊法之容許性，至數項經修正之法律須整體比較以同其新、
    舊法之適用俾維持法律體系之完整性，核係各該法律在適用
    上因具「依附及相互關聯」之特性使然，非屬新、舊法應比
    較利、弊藉資保障行為人之既有法律地位兼謀其利益之立法
    意旨所必然。準此以解，就罪、刑有關之規定諸如共犯、未
    遂犯、連續犯、牽連犯、結合犯以及累犯加重、自首減輕暨
    其他法定加減原因（如身分加減）與加減例等一切情形，應
    綜其全部之結果而為比較後，予以整體適用，不能割裂而分
    別適用有利益之條文，固如前述，惟究其緣由，實係著眼於
    因各該規定皆涉及犯罪之態樣、階段、罪數、法定刑得或應
    否加、減暨加減之幅度，並進而影響法定刑或處斷刑之範圍
    ，換言之，各該罪、刑之規定須經綜合考量整體適用後，方
    能據以限定法定刑或處斷刑之範圍，嗣始得於該範圍內為一
    定刑之宣告，易詞以言，個別宣告刑雖屬單一之結論，然實
    係經綜合考量整體適用各相關罪、刑規定之所得，因之，宣
    告刑所據以決定之各相關罪、刑規定，顯具適用上之「依附
    及相互關聯」之特性，自須同其新、舊法之適用，第查，「
    易刑」或「定執行刑」係規範宣告刑得或應如何執行之法律
    ，核屬為刑之宣告後始生應否適用問題之規定，非屬宣告刑
    所據以決定因而須先行確定如何適用新、舊之法規，依其性
    質，在未為刑之宣告前亦無可能確定應否適用而預先選定須
    適用新或舊法，復無此必要，不寧唯是，該規定所涵攝之「
    小前提」係「宣告刑」，猶與罪、刑規定涵攝之「小前提」
    為「歷史社會事實」迥異，職是，「易刑」及「定執行刑」
    之規定，不論涵攝之「小前提」、決定應否適用之階段及適
    用後所得之法律效果，與罪、刑之規定皆不相侔，與之顯不
    具適用上之「依附及相互關聯」之特性，依前述，要毋須與
    罪、刑之規定同其新、舊法之適用，自得秉其本身之性質而
    各據應涵攝之「小前提」為新、舊、利、弊之比較後個別定
    其法律之適用。茲首就與本案有關且於為刑之宣告前須先行
    及連帶確定應如何適用之法律修正情形列述如下：
  (一)與罪、刑有關且須依修正後刑法第2 條第1 項規定為利、弊
    之比較以定如何適用之法律變更部分：
  1.修正前刑法第33條第5 款規定「罰金：（銀元）一元以上。
    」，復依罰金罰鍰提高標準條例第1 條前段規定提高為10
    倍，折算新臺幣為30元；修正後刑法第33條第5 款規定「罰
    金：新臺幣一千元以上，以百元計算之。」現行刑法中，有
    關於罰金刑之計算單位及其最低度刑之規定既有修正，自屬
    法律變更。
  2.經綜合適用修正前、後之罪、刑相關規定予以比較，修正後
    之規定顯非較修正前之規定對被告有利，因之，依現行即修
    正後刑法第2 條第1 項前段規定，此部分自應整體適用修正
    前刑法之有關規定，合先敘明。
  (二)毋須依修正後刑法第2 條第1 項規定為利、弊之比較以定如
    何適用之法律修正部分：
  1.刑法第11條原規定「本法總則於其他法令有刑罰之規定者，
    亦適用之。但其他法令有特別規定者，不在此限。」，經修
    正為「本法總則於其他法律有刑罰或保安處分之規定者，亦
    適用之。但其他法律有特別規定者，不在此限。」，亦即為
    使法規範明確，將「法令」修正為「法律」以符合法律保留
    及罪刑法定原則，復就解釋上認為「有刑罰之規定」包含保
    安處分部分亦予以明文化，是以此一修正並未涉及實體國家
    刑罰權之有無暨其範圍之更迭，非屬與罪、刑有關且須與之
    整體依修正後刑法第2 條第1 項之規定為新、舊法比較以同
    其適用之「法律變更」，惟本條修正之目的既為符法律保留
    及罪刑法定原則暨規範明確性之要求，當以修正後之規定較
    能契合刑罰之本質兼更具規範之實質妥當性暨進步性，因之
    ，基於「法與時轉則治」之理念，此部分自應適用修正後規
    定。
  2.刑法第38條有關沒收之規定亦經修正，惟沒收為從刑，如前
    述，從刑附屬於主刑，除法律有特別規定者外，依主刑所適
    用之法律，本件主刑部分即宣告刑所據以決定之罪、刑法律
    既適用修正前之舊法，沒收部分自應從之。
  3.修正前刑法第55條規定「一行為而觸犯數罪名，從一重處斷
    」，此即學理上所稱之「想像競合犯」，雖經修正為「一行
    為而觸犯數罪名者，從一重處斷。但不得科以較輕罪名所定
    最最輕本刑以下之刑」，惟此最低度刑科刑之限制核屬法理
    之明文化，並非修正後刑法第2 條第1 項所稱之「法律變更
    」，毋須依該條項規定為新、舊法之比較，應依法律適用之
    一般原則逕行適用修正後之法律。
五、核被告所為，係犯槍砲彈藥刀械管制條例第8條第4項之未經
    許可持有可發射子彈具有殺傷力之改造手槍罪及同條例第12
    條第4 項之未經許可持有具有殺傷力之子彈罪。又被告自95
    年3 月8 日前之某時起至95年3 月8 日為警查獲時止，持有
    前開槍彈之行為，屬繼續犯。再被告以一行為觸犯前開二罪
    名，為想像競合犯，應從一重之未經許可持有可發射子彈具
    有殺傷力之改造手槍罪處斷。爰審酌具有殺傷力之槍枝、子
    彈係屬高度危險之物品，被告未經主管機關許可，而擅自持
    有具殺傷力之改造手槍1 把及具殺傷力之子彈共4 顆，嚴重
    危害他人之身體、生命安全，影響社會治安，且犯後屢屢飾
    詞卸責，顯無悔意，並其犯罪動機、目的、手段、生活狀況
    、智識程度等一切情狀，量處如主文所示之刑。而修正前刑
    法第42條第1 項、第2 項、第3 項原規定「罰金應於裁判確
    定後兩個月內完納，期滿而不完納者，強制執行，其無力完
    納者，易服勞役；易服勞役以一元以上三元以下，折算一日
    ，但勞役期限不得逾六個月；罰金總額折算逾六個月之日數
    者，以罰金總額與六個月之日數比例折算。」，此折算標準
    並應適用修正前罰金罰鍰提高標準條例第2 條規定，就其原
    定數額提高為一百倍折算一日，亦即被告行為時之易服勞役
    折算標準，應以銀元100 元以上300 元以下之數額折算1日
    ，經換算為新臺幣，則應以新臺幣300 元以上900 元以下折
    算1 日。至依95年7 月1 日施行之修正後刑法第42條第1 項
    、第3 項、第5 項則規定「罰金應於裁判確定後二個月內完
    納，期滿而不完納者，強制執行，其無力完納者，易服勞役
    。但依其經濟或信用狀況，不能於二個月內完納者，得許期
    滿後一年內分期繳納。遲延一期不繳或未繳足者，其餘未完
    納之罰金，強制執行或易服勞役；易服勞役以新臺幣一千元
    、二千元或三千元折算一日，但勞役期限不得逾一年；罰金
    總額折算逾一年之日數者，以罰金總額與一年之日數比例折
    算。」，並將原罰金罰鍰提高標準條例第2 條之規定刪除，
    是以新法所定易服勞役之折算標準為新臺幣1,000 、2,000
    、3,000 元折算1 日。經以修正前規定之最高額與修正後規
    定之中間額折算標準比較結果，易服勞役之規定，顯以修正
    後之規定較有利於行為人，依修正後刑法第2 條第1 項但書
    規定，爰依修正後刑法第42條第3 項之規定諭知罰金易服勞
    役之折算標準。扣案如附表一編號一所示槍枝，係屬違禁物
    ，應依修正前刑法第38條第1 項第1 款規定宣告沒收。至經
    混雜扣案之子彈共10顆皆屬具直徑7.9 釐米金屬彈頭之同型
    土造子彈，有如前述，再者，鑑驗機關係從中採樣3 顆試射
    鑑定，因之，所剩之7 顆子彈已無法核實究明屬被告之部分
    尚餘幾希，惟鑑驗機關既係以3 比1 之比例由10顆子彈中隨
    機採取3 顆樣本，是在「抽樣理論」上，所取之樣本必平均
    分布於母體方能以樣本反映母體之全貌，準此，當可推論被
    告持有之4 顆子彈業有1 顆經採樣試射並認具殺傷力，則其
    所持者係僅餘3 顆，該3 顆子彈亦為違禁物，同應依修正前
    刑法第38條第1 項第1 款規定，諭知沒收。另送鑑時經試射
    之該顆子彈，已失子彈之功能及性質，自非仍屬違禁物，要
    毋庸宣告沒收。另扣案附表一編號二所示藍色背包1 個，係
    被告所有供犯本件持有具殺傷力之手槍、子彈犯行所用放置
    扣案槍枝、子彈所用之物，爰依修正前刑法第38條第1 項第
    2 款之規定宣告沒收。
六、公訴意旨另以：上揭為警當場搜索後亦扣得之仿BERETTA 廠
    84 型 半自動手槍所製造之槍枝換裝土造金屬槍管而成之改
    造手槍1 把暨其內彈匣及裝載其內之具殺傷力之土造子彈6
    顆，亦為被告乙○○持有，故認被告此部分亦涉有槍砲彈藥
    刀械管制條例第8 條第4 項及第12條第4 項之持有具殺傷力
    之槍枝及子彈罪。惟查，依上開鑑定書所示，該把仿BERETT
    A 廠84型半自動手槍所製造之槍枝換裝土造金屬槍管而成之
    改造手槍1 把暨其內彈匣及裝載其內之具殺傷力之土造子彈
    6 顆，固均具有殺傷力，而均屬槍砲彈藥刀械管制條例所列
    管並禁止無故持有之物品，惟依前所述，此應係甲○○持有
    ，而無證據證明被告亦有持有該把槍枝及子彈，是依「無罪
    推定」原則，本應為被告無罪之判決，然依公訴人起訴之旨
    顯認此部份與起訴及經本院論罪科刑部份各為單純一罪之關
    係，是不另為無罪之諭知，併此敘明。
七、依刑事訴訟法第299 條第1 項前段，槍砲彈藥刀械管制條例
    第8 條第4 項、第12條第4 項，修正後刑法第11條前段、第
    2 條第1 項、第55條、第42條第3 項，修正前刑法第38條第
    1 項第1 款、第2 款，判決如主文。
本案經檢察官邱文中到庭執行職務。
中　　華　　民　　國　　96　　年　　10　　月　　4 　　日
              刑事第十一庭審判長法　官　蔡榮澤
                                法  官  林蕙芳
                                法  官  紀凱峰
以上正本證明與原本無異。
如不服本判決，應於判決送達後10日內向本院提出上訴狀（應附
繕本），其未敘述上訴理由者，應於上訴期間屆滿後20日內補提
理由書狀於本院，上訴於臺灣高等法院。
  　　　　　　　　　　　　　　　書記官　高文靜
中　　華　　民　　國　　96　　年　　10　　月　　11　　日
論罪科刑法條
槍砲彈藥刀械管制條例第8條
未經許可，製造、販賣或運輸鋼筆槍、瓦斯槍、麻醉槍、獵槍、
空氣槍或第4 條第1 項第1 款所定其他可發射金屬或子彈具有殺
傷力之各式槍砲者，處無期徒刑或5 年以上有期徒刑，併科新臺
幣1 千萬元以下罰金。
未經許可，轉讓、出租或出借前項所列槍枝者，處 5 年以上有期
徒刑，併科新臺幣 1 千萬元以下罰金。
意圖供自己或他人犯罪之用，而犯前二項之罪者，處無期徒刑或
 7 年以上有期徒刑，併科新臺幣 1 千萬元以下罰金。
未經許可，持有、寄藏或意圖販賣而陳列第 1 項所列槍枝者，處
 3 年以上10年以下有期徒刑，併科新臺幣700 萬元以下罰金。
第 1 項至第 3 項之未遂犯罰之。
槍砲彈藥刀械管制條例第12條
未經許可，製造、販賣或運輸子彈者，處 1 年以上 7 年以下有
期徒刑，併科新台幣 500 萬元以下罰金。
未經許可，轉讓、出租或出借子彈者，處 6 月以上 5 年以下有
期徒刑，併科新台幣 300 萬元以下罰金。
意圖供自己或他人犯罪之用，而犯前二項之罪者，處 3 年以上
10 年以下有期徒刑，併科新台幣 700 萬元以下罰金。
未經許可，持有、寄藏或意圖販賣而陳列子彈者，處 5 年以下有
期徒刑，併科新台幣 300 萬元以下罰金。
第 1 項至第 3 項之未遂犯罰之。
附表一：
┌──┬───────────────┬─────────┬───────┐
│編號│扣案物                        │數量              │附註          │
├──┼───────────────┼─────────┼───────┤
│ 一 │仿WALTHER 廠PPK/S 廠84型半自動│壹把              │機械性能良好，│
│    │手槍製造之槍枝換裝土造金屬槍管│                  │可擊發適用子彈│
│    │而成之改造手槍壹把（含彈匣壹個│                  │，認具殺傷力。│
│    │，槍枝管制編號0000000000號）。│                  │              │
├──┼───────────────┼─────────┼───────┤
│ 二 │直徑約柒點玖釐米金屬彈頭之土造│肆顆（經鑑定試射壹│認均具殺傷力。│
│    │子彈。                        │顆，現餘顆）    │              │
└──┴───────────────┴─────────┴───────┘
附表二：
┌──┬───────────────┬────┬────────────┐
│ 二 │藍色背包。                    │壹個    │被告所有用以放置其持有之│
│    │                              │        │如附表一所示具殺傷力之槍│
│    │                              │        │枝、子彈所用之物。      │
└──┴───────────────┴────┴────────────┘
